【裁判字號】    97,簡上,495
【裁判日期】    970819
【裁判案由】    傷害
【裁判全文】
臺灣高雄地方法院刑事判決             97年度簡上字第495號
上  訴  人
即  被  告  丙○○
上列上訴人因傷害案件，不服本院高雄簡易庭96年度簡字第7933
號第一審判決（聲請簡易判決處刑案號：臺灣高雄地方法院檢察
署96年度偵字第30142 號），提起上訴，本院管轄之第二審合議
庭判決如下：
    主  文
上訴駁回。
    事實及理由
一、本案經本院審理結果，認原審認定被告丙○○傷害乙○○○
    身體之事實，並引用刑法第277 條第1 項、刑法第41條第1
    項前段，刑法施行法第1 條之1 ，判處上訴人拘役20日，如
    易科罰金，以銀元300 元折算1 日。其認事用法，核無不當
    ，應予維持，茲引用原審判決書記載之事實及理由，並補充
    證據部分：「高雄縣立岡山醫院 (委託秀傳醫院經營)出 具
    之乙○○○病歷資料1份」。
二、被告上訴意旨雖辯稱：「我沒有跟乙○○○爭執，也沒有跟
    她互毆，是她打我之後，我才抵抗，但我被她掐住脖子，根
    本沒有辦法打到她。對方說我有打她，但她都沒有提出受傷
    的事實，只有診斷證明書，但她沒有辦法提出病歷資料，證
    明她有受傷之事實。請求撤銷原判決，另諭知無罪。」等語
    。
三、經查：
    (一)證人陳莊紫於本院97年8 月5 日審理時證稱：「那天我們
      原先在門口要烤肉，她從他爸爸家門口出來就丟一張衛生
      紙，因為街道都是我們家在掃，我要叫她把衛生紙撿起來
      而已，但她不要，就上車要開走。我擋在車子前面，她下
      車，我以為她要撿衛生紙，但她沒有，她往我家方向走，
      就從我肚子方向踢，是近踢，我就反抗，她就說我先打她
      。」、「她先用腳踢我肚子，後來用手抓我的手肘、肚子
      ，我的兩隻手都有被抓。」、「我頭部沒有被她攻擊，只
      是第一次被她踢的時候，有一隻腳跌倒，腳有擦傷而已。
      」、「後來警察打電話來，警察叫我們去驗傷，我就去我
      們岡山的秀傳醫院驗傷。」 (見當日審判筆錄)。 而證人
      陳莊紫於96年9 月25日前往岡山醫院就診，確受有臉部、
      頸部、腹壁、右上臂、右前臂、右膝、左手肘、左小腿多
      處擦傷、抓痕之傷害，亦有高雄縣立岡山醫院出具之診斷
      證明書1 紙及病歷資料影本1 份在卷足參，足見證人乙○
      ○○之上開證述情節，應與事實相符，被告空言否認與證
      人乙○○○互毆致其受傷之事實，顯係卸責之詞，委無足
      採。
    (二)被告雖辯稱是證人乙○○○見打伊之後，伊才抵抗云云。
      惟證人乙○○○於本院同日審理時固坦承有掐住被告之脖
      子，但證人乙○○○明確證述係被告「先用腳踢伊肚子」
      乙節，業如前述，而被告並未提出積極之證據足供本院審
      酌係因乙○○○先動手毆打伊，伊才反抗之事實。是以，
      本件並無證據證明被告係對於現在不法之侵害行為，基於
      防衛之目的而毆打證人乙○○○，其所為自不符合刑法正
      當防衛之要件，其上開辯解亦難以採信。
    (三)綜上所述，上訴意旨執前詞指摘原判決不當，為無理由，
      應予駁回。
據上論斷，應依刑事訴訟法第455 條之1 第1 項、第3 項、第
368 條、第373 條，判決如主文。
本案經檢察官甲○○到庭執行職務。
中    華    民    國    97    年    8     月    19    日
                  刑事第九庭  審判長法  官  張世賢
                                    法  官  黃紀錄
                                    法  官  陳建和
以上正本證明與原本無異。
不得上訴。
中    華    民    國    97    年    8     月    19    日
                                    書記官  林姵妤
附錄本案論罪科刑法條：
中華民國刑法第277條
(普通傷害罪)
傷害人之身體或健康者，處 3 年以下有期徒刑、拘役或 1 千元以下罰金。
犯前項之罪因而致人於死者，處無期徒刑或 7 年以上有期徒刑；致重傷者
，處 3 年以上 10 年以下有期徒刑。


司法院資訊處製作；財團法人民間司法改革基金會備份。
